【裁判字號】    97,易,439
【裁判日期】    970501
【裁判案由】    竊盜
【裁判全文】
臺灣士林地方法院刑事判決               97年度易字第439號
公  訴  人  臺灣士林地方法院檢察署檢察官
被      告  乙○○
上列被告因竊盜案件，經檢察官提起公訴（97年度偵字第2211號
），本院判決如下：
    主  文
乙○○竊盜，累犯，處有期徒刑月，如易科罰金，以新臺幣壹
仟元折算壹日。
    事  實
一、乙○○曾因竊盜案件，經本院於民國95年6 月30日以95年度
    易字第673 號判決，處有期徒刑7 月確定，甫於95年12月6
    日執行完畢。詎不知悔悟，復意圖為自己不法之所有，基於
    竊盜之犯意，於97年1 月25日17時30分許，在臺北縣淡水鎮
    ○○路50號竹圍捷運站旁，徒手拆卸甲○○所有車號「K3D-
    570 」號重型機車之後視鏡2 面而竊取之，得手後攜至停放
    在附近由其使用之車號「CQA-209 」號機車旁準備安裝。適
    有員警路過該處發現查獲，當場在其CQA-209 號機車座墊上
    扣得前揭機車後視鏡2 面及螺絲起子1 支。
二、案經臺北市政府警察局大安分局報告臺灣士林地方法院檢察
    署檢察官偵查起訴。
    理  由
壹、證據能力部分：按被告以外之人於審判外之言詞或書面陳述
    ，除法律有規定者外，不得作為證據，刑事訴訟法第159 條
    第1 項固有明文。惟被告以外之人於審判外之陳述，雖不符
    刑事訴訟法第159 條之1 至第159 條之4 之規定，而經當事
    人於審判程序同意作為證據，法院審酌該言詞陳述作成時之
    情況，認為適當，亦得為證據，同法第159 條之5 第1 項亦
    有明文。查證人即被害人甲○○於警詢中之陳述，雖屬被告
    以外之人於審判外之陳述，惟當事人於本院審理中同意作為
    證據方法（見本院卷第16頁及27頁），本院審酌證人陳述時
    之情況，核無違法取證或其他瑕疵，認為以之作為證據應屬
    適當，故依前開刑事訴訟法第159 條之5 第1 項規定，得為
    證據。
貳、實體認定部分：
一、訊據被告乙○○固於警詢、偵訊及本院審理時均坦承於前揭
    時、地，拆卸被害人甲○○機車之後視鏡2 面，並準備安裝
    在自己機車上等情，惟於矢口否認有竊盜之犯行，辯稱：伊
    只是想要試試看，沒有想要拿走後視鏡，因為伊已經有後視
    鏡了云云。
二、本院查：
  (一)被告於97年1 月25日17時30分許，在臺北縣淡水鎮○○路50
    號竹圍捷運站旁，徒手拆卸甲○○所有車號「K3D-570 」號
    重型機車之後視鏡2 面，得手後攜至停放在附近由其使用之
    車號「CQA-209 」號機車旁準備安裝等情，業據被告於警詢
    、偵訊及本院審理時坦承不諱，核與被害人甲○○於警詢時
    證稱：警方所查獲之後視鏡是伊所有，是伊重機K3D-570 上
    的2 面後視鏡等語大致相符（見臺灣士林地方法院檢察署97
    年度偵字第2211號卷【以下簡稱偵卷】第9 頁），並有查獲
    現場及贓物照片（見偵卷第23至24頁）及贓物認領保管單（
    見偵卷第17頁）附卷可資佐證，堪予認定。
  (二)被告既拆卸他人機車之後視鏡，並攜至自己機車停放處，準
    備安裝，客觀行為已充分表露內心之不法所有意圖。而被害
    人甲○○被竊之後視鏡，係普通之機車後鏡鏡，被告應無試
    裝之必要，被告辯稱只是想要試試看云云，核與常情不符。
    又行竊者已擁有與行竊標的相類之物，仍意圖為自己不法所
    有而為竊盜行為，與事理並非相違，被告所辯其已有後視鏡
    云云，縱認屬實，亦無礙於其主觀不法所有意圖之認定。據
    此，被告前揭所辯，顯均屬事後卸責之詞，不能採信。
三、綜上所述，本件事證明確，被告所辯不足採信，其犯行洵堪
    認定，應依法論科。
四、核被告所為，係犯刑法第320 條第1 項之普通竊盜罪。公訴
    人雖以被告遭查獲螺絲起子1 支為據，認被告應攜之為前揭
    竊盜行為，而涉犯刑法第321 條第1 項第3 款之攜帶兇器竊
    盜罪。然被告於警詢、偵訊及本院訊問時均否認隨身攜帶前
    揭螺絲起子實行竊盜行為。而一般機車均附有隨車工具，在
    機車上放置其他工具，亦屬常情。故員警在被告機車座墊上
    查獲之螺絲起子，即難排除僅係被告竊得後視鏡始自機車內
    取出用於準備安裝之情形。此外，復查無積極證據足認被告
    攜帶前揭螺絲起子實行竊盜犯行，自難逕以查獲之螺絲起子
    1 支，遽為被告不利之認定。是公訴人認被告涉犯刑法第
    321 條第1 項第3 款之攜帶兇器竊盜罪，容有未洽。惟其基
    礎社會事實既屬同一，本院爰依法變更起訴法條而審理之。
    又被告有如事實欄所示之前科紀錄，有臺灣高等法院被告前
    案紀錄表附卷可稽，其於徒刑執行完畢後5 年內，再犯本案
    有期徒刑以上之罪，為累犯，應依刑法第47條第1 項規定加
    重其刑。爰審酌被告前已有竊盜前科紀錄，其正值青壯，不
    思以正途謀取財貨，竟又徒手竊取他人機車後視鏡，欲供己
    使用，所竊得之物價值尚屬輕微，併其生活狀況、品行、智
    識程度、犯罪後雖否認犯行，但態度尚稱良好等一切情狀，
    量處如主文所示之刑，並諭知易科罰金之折算標準。至扣案
    之螺絲起子1 支，因非屬被告供本案犯罪所用之物，自無從
    屬於主刑宣告沒收之餘地，附此敘明。
據上論斷，應依刑事訴訟法第299 條第1 項前段、第300 條，刑
法第320 條第1 項、第47條第1 項、第41條第1 項前段，刑法施
行法第1 條之1 第1 項、第2 項前段，判決如主文。
本案經檢察官洪三到庭執行職務。
中    華    民    國    97    年    5     月    1     日
                  刑事第七庭法  官  周群翔
以上正本證明與原本無異。
如不服本判決，應於收受送達後10日內向本院提出上訴書狀，其
未敘述具體上訴理由者，請於上訴期間屆滿後20日內向本院補提
理由書狀（均須按他造當事人之人數附繕本）。
                            書記官  劉育君
中    華    民    國    97    年    5     月    1     日
附錄本案論罪科刑法條全文：
中華民國刑法第320條
意圖為自己或第三人不法之所有，而竊取他人之動產者，為竊盜
罪，處5 年以下有期徒刑、拘役或5 百元以下罰金。
意圖為自己或第三人不法之利益，而竊佔他人之不動產者，依前
項之規定處斷。
前二項之未遂犯罰之。


司法院資訊處製作；財團法人民間司法改革基金會備份。
